臺灣桃園地方法院刑事判決　　　　　　　93年度訴字第1328號
公　訴　人　台灣桃園地方法院檢察署檢察官
被　　　告　乙○○　男　35歲.
　　　　　　　　　　（另案於臺灣桃園監獄執行中）
上列被告因毒品危害防制條例案件，經檢察官提起公訴（93年度
毒偵字第1249號，93年度毒偵緝字第187 號）及移送併辦（93年
度毒偵字第2753號），本院判決如下：
    主  文
乙○○連續施用第一級毒品，處有期徒刑壹年，扣案之第一級毒
品海洛因玖包（合計淨重肆玖點捌柒公克）沒收銷燬、電子磅秤
壹個沒收。又連續施用第二級毒品，處有期徒刑陸月，扣案之第
二級毒品安非他命貳包（驗餘淨重肆點壹壹零捌公克），又捌包
（毛重捌點貳柒公克）均沒收銷燬、電子磅秤壹個沒收。應執行
有期徒刑壹年肆月，扣案之第一級毒品海洛因玖包（合計淨重肆
玖點捌柒公克）及第二級毒品安非他命貳包（驗餘淨重肆點壹壹
零捌公克），又捌包（毛重捌點貳柒公克）均沒收銷燬，電子磅
秤壹個沒收。
    事  實
一、乙○○前因違反肅清煙毒條例案件，經本院以86年度訴字第
    1407號判處有期徒刑3 年8 月確定，惟因乙○○嗣後又犯竊
    盜與偽造有價證券等罪，並分別經判刑確定，三罪接續執行
    後仍未執行完畢，而未構成累犯。又乙○○曾因施用毒品案
    件，經台灣台中地方法院裁定送觀察勒戒後，認無繼續施用
    毒品之傾向，而於民國88年7 月8 日執行完畢並於翌（9）
    日釋放，且經台灣台中地方法院以86年度訴字第1774號判處
    免刑確定。惟乙○○仍不知悔改，於前開觀察勒戒執行完畢
    後五年內，又基於施用第一級毒品海洛因及第二級毒品安非
    他命之概括犯意，自92年5 月間某日起至93年3 月30日止，
    連續在其位於桃園縣平鎮市○○街17巷13號之住處，分別以
    將海洛因放置在針筒並注射至人體，以及將安非他命置於玻
    璃球內燒烤以吸食煙氣之方式，連續施用第一級毒品海洛因
    及第二級毒品安非他命多次；海洛因平均每天施打1 次，安
    非他命則2 、3 天施用1 次。嗣於如附表所示之時、地，先
    後為警察及獄方人員查獲，並扣得如附表所示之海洛因9 包
    （合計淨重49.87 公克）、安非他命10包（其中2 包驗餘淨
    重4.1108公克，另外8 包毛重8.27公克），以及乙○○所有
    ，於購買供己施用之毒品時測量重量所用之電子磅秤1 個。
二、案經桃園縣政府警察局中壢分局、桃園縣政府警察局報告台
    灣桃園地方法院檢察署檢察官偵查起訴及國道公路警察局、
    台灣桃園監獄報告同上檢察署檢察官後移送併辦。
    理  由
一、右揭犯罪事實，業據被告乙○○於本院審理時坦承不諱，又
    被告在附表編號1 至3 所示之時、地為警查獲時所採集之尿
    液，經送檢驗結果，均呈嗎啡及安非他命類陽性反應，有桃
    園縣衛生局不法藥物尿液檢定書2 紙及台灣檢驗科技股份有
    限公司出具之濫用藥物尿液檢驗報告1 張在卷可稽；此外，
    被告於附表各編號所示之時、地為警察及獄方人員查扣之不
    明藥物共19包，其中9 包為第一級毒品海洛因（合計淨重
    49.87 公克），另外10包則為第二級毒品安非他命（其中2
    包驗餘淨重4.1108公克，另外8 包毛重8.27公克），亦有法
    務部調查局92年12月1 日調科壹字第080007 062號、93年4
    月6 日調科壹字第080007512 號、93年4 月28日調科壹字第
    080007610 號及93年5 月26日調科壹字第08 0007566號鑑定
    通知書各一份，國防部憲兵司令部刑事鑑識中心93年9 月22
    日（93）宇鑑字第12221 號、93 年10 月6 日（93）宇鑑字
    第13157 號鑑驗通知書各1 紙，以及行政院衛生署管制藥品
    管理局檢驗成績書1 張附卷為憑。此外，並有毒品照片4 張
    與電子磅秤1 照片1 張在卷供參，以及電子磅秤1 個扣案可
    資佐證，足見被告上開自白確與事實相符。再者，乙○○前
    因施用毒品案件，經台灣台中地方法院裁定送觀察勒戒後，
    認無繼續施用毒品之傾向，而於88 年7月8 日執行完畢並於
    翌（9）日 釋放，且經台灣台中地方法院以86年度訴字第
    1774號判處免刑確定等情，復有台灣高等法院被告全國前案
    紀錄表1 份在卷可參。是被告於觀察勒戒執行完畢後5 年內
    ，再度施用第一、二級毒品之犯行，事證明確，應堪認定。
二、核被告所為，係犯毒品危害防制條例第10條第1 項之施用第
    一級毒品罪及同條第2 項之施用第二級毒品罪。被告施用第
    一級、第二級毒品前後，持有為供施用之第一級、第二級毒
    品之低度行為，應為施用之高度行為所吸收，不另論罪。被
    告多次施用第一、二級毒品之犯行，係在緊接之時間內，以
    相同之方法，觸犯構成要件相同之罪名，顯係基於概括犯意
    連續為之，應依刑法第56之規定以一罪論，並加重其刑。又
    被告所犯上開2 罪，犯意各別，行為互異，應予分論併罰。
    起訴書雖僅就被告自92年11月5 日起至93年3 月12日止施用
    第一、二級毒品之犯行予以起訴，惟被告其餘各次施用海洛
    因及安非他命之犯行，與前開已起訴部分，既具有連續犯之
    裁判上一罪關係，為起訴效力所及，本院自應併為審理。爰
    審酌被告前因違反肅清煙毒條例案件，業經本院以86年度訴
    字第1407號判處有期徒刑3 年8 月確定（未構成累犯），有
    台灣高等法院被告全國前案紀錄表1 紙在卷可參，但被告卻
    不知警惕，歷經觀察勒戒之矯治處遇後，仍無法戒除毒癮，
    顯見其毒癮深重；惟被告之犯罪行為主要係戕害自身，並未
    直接積極損害他人之利益，且其於犯罪後坦承犯行，表示悔
    意，態度尚稱良好等一切情狀，分別量處如主文所示之刑，
    並定其應執行之刑。扣案如附表所示之海洛因9 包（合計淨
    重49.87 公克）為第一級毒品；安非他命10包（其中2 包驗
    餘淨重4.1108公克，另外8 包毛重8.27公克）則為第二級毒
    品，已如前述，均應依毒品危害防制條例第18條第1 項前段
    之規定沒收銷燬之。又扣案之電子磅秤1 個，係被告所有，
    於購買供己施用之毒品時為測量重量所用之工具，業據被告
    供承在卷，應依刑法第38條第1項 第2 款規定予以沒收。至
    於被告於附表編號2 該次為警查獲時所扣得之海洛因及安非
    他命，係在另案被告鄭松輝之車上查獲，被告亦供稱上開毒
    品係鄭松揮所有之物，此外復查無其他證據足以證明上開毒
    品係供被告施用之物，爰不予沒收，附此說明。
據上論斷，應依刑事訴訟法第299 條第1 項前段，毒品危害防制
條例第10條第1 項、第2 項、第18條第1 項前段，刑法第11條前
段、第56條、第51條第5款、第38條第1 項第2款，判決如主文。
本案經檢察官趙燕利到庭執行職務。
中　　　華　　　民　　　國　　94　　年　1 　月　18  　日
                    臺灣桃園地方法院刑事第十一庭
                        審判長法  官   蔡榮澤
                              法  官   丁俊成
                              法  官   游士珺
以上正本證明與原本無異。
如不服本判決，應於送達後10日內，向本院提出上訴狀。
                              書記官   陳淑瓊
中　　華　　民　　國　　94　　年　　1 　　月　　19　　日
附表：
┌─┬─────┬───────┬───────┬───────┐
│編│查獲時間  │查獲地點      │扣案且應沒收之│相關偵查案號  │
│號│          │              │物品          │              │
├─┼─────┼───────┼───────┼───────┤
│一│92年11月5 │桃園縣桃園市南│第一級毒品海洛│甲○92年度毒偵│
│  │日晚上7 時│華街167 號4 樓│因1 包（淨重5.│字第3498號    │
│  │30分許    │之2           │40公克）。    │              │
│  │          │              │第二級毒品安非│              │
│  │          │              │他命2 包（驗餘│              │
│  │          │              │淨重4.1108公克│              │
│  │          │              │）            │              │
├─┼─────┼───────┼───────┼───────┤
│二│93年3 月12│桃園縣中壢市元│無            │甲○93年度毒偵│
│  │日上午10時│化路太平洋百貨│              │字第1249號    │
│  │45分許    │公司前        │              │              │
├─┼─────┼───────┼───────┼───────┤
│三│93年4 月1 │桃園縣大園交流│第一級毒品海洛│甲○93年度偵字│
│  │日中午12時│道海霸王餐廳停│因7 包（合計淨│第6265號      │
│  │27分許    │車場          │重43.94 公克）│              │
│  │          │              │。            │              │
│  │          │              │第二級毒品安非│              │
│  │          │              │他命8 包（毛重│              │
│  │          │              │8.27公克）。  │              │
│  │          │              │電子磅秤1 個  │              │
├─┼─────┼───────┼───────┼───────┤
│四│93年4 月12│入台灣桃園監獄│第一級毒品海洛│甲○93年度毒偵│
│  │日        │服刑時        │因1小包（淨重0│字第2753號    │
│  │          │              │.53公克）     │              │
└─┴─────┴───────┴───────┴───────┘
